【裁判字號】    92,交聲,825
【裁判日期】    921127
【裁判案由】    違反道路交通管理處罰條例聲明異議
【裁判全文】
臺灣臺北地方法院交通事件裁定                    九十二年度交聲字第八二五號
    異  議  人
    即受處分人  甲○○
右列異議人即受處分人因違反道路交通管理處罰條例案件，對於台北市交通事件裁決
所中華民國九十二年六月三十日所為之處分（原處分案號：北市裁三字第駕裁二二─
Ｚ00000000號），聲明異議，本院裁定如左：
        主  文
異議駁回。
        理  由
一、按汽車行駛高速公路，應依速限標誌指示；汽車行駛於高速公路，而不遵管制之
    規定者，處汽車駕駛人新台幣（下同）三千元以上六千元以下罰鍰，並記違規點
    數一點，高速公路交通管制規則第五條第一項前段、道路交通管理處罰條例第三
    十三條第一項、第六十三條第一項第一款分別定有明文。
二、原處分意旨略以：受處分人即異議人甲○○於民國九十二年五月三日十九時二十
    五分，駕駛車號ＢＯ─四六一六號自小客車行經國道一公路北向一三九公里，經
    國道公路警察局第二警察隊舉發超速，依道路交通管理處罰條例第三十三條第一
    項規定，裁處罰鍰三千元。受處分人於應到案日期前提出申訴，經原處分機關請
    原舉發單位調查結果，仍認受處分人違規屬實，原處分機關乃依道路交通管理處
    罰條例第三十三條第一項、第六十三條第一項（漏引第一款）之規定，於九十二
    年六月三十日以北市裁三字第駕裁二二─Ｚ00000000號裁決書裁處受處
    分人罰鍰三千元，並記違規點數一點。
三、訊據受處分人固坦認於上開時、地駕車遭警攔停掣單舉發之事實，惟其於異議狀
    及庭訊時辯稱：當時伊開車時速並未超過一百公里，且天色黑暗，伊在第三車道
    員警可能瞄錯，並要求提供違規相片云云。經查：
    （一）依據本院審理違反道路交通管理處罰條例聲明異議案件之職務上所知悉事
          項，國道公路警察局員警於執行舉發違反道路交通管理事件之超速事件時
          ，依其作業方式所使用之雷達測速器雖未配有照相之功能，但均經經濟部
          標準檢驗局檢驗合格，其精確性無庸置疑，此有內政部警政署國道公路警
          察局九十年三月七日（九０）公局交字第０五三三一號函在卷可考，合先
          敘明。
    （二）至於受處分人就本件於異議狀內要求原處分機關提出相關事證部分，按道
          路交通管理處罰條例所列之違規事實，本質上為行政處分，係公務員基於
          職務上權力，依法就特定之具體事件所為具有公法上效果之單方行政行為
          ，基於公務員為公法上行為具有公信力之原則，該行政處分當可被推定為
          真正，其據以依法處分之事實認定亦為真正無誤，本此公信原則，乃立法
          者賦予行政機關制定違反道路交通事件統一裁罰標準及處理細則，使勤務
          員警得當機處分，以達其維護交通秩序、安全之行政目的，反之，若謂公
          務員一切行政行為均需預留證據以證其實，則國家行政勢必窒礙難行，據
          此，刑事訴訟法就犯罪證據有關之規定中與屬行政秩序罰之交通違規裁罰
          本質不合之部分，自不在準用之列，從而，受處分人既未就執勤員警之舉
          發有誤提出相關證據以供調查，亦查無任何證據足資證明其有捏造事實違
          法取締之情事，則執勤員警本其維護交通秩序、安全職責所為之舉發，自
          應受到合法、正確之推定。
    （三）再者，本件舉發經過，業據舉發警員黃銘章到庭證稱：「（請問受處分人
          當時違規的情形如何？）當時我是用雷測槍測得受處分人超速。（雷測槍
          是否有可能會測錯？）不可能。因為測速槍內有個紅點瞄準後鎖定，所以
          不可能錯誤。（當時的視線是否良好？）良好，當時是晴天。」等語明確
          （本院九十二年九月十九日訊問筆錄參照）。右述證詞，業經證人以具結
          擔保其供述之真實性並在負擔偽證罪之心理處罰狀態下到庭證述纂詳。按
          證人乃為原處分機關所認定受處分人有前開違規行為之原證人，其並到庭
          在本院法官面前以言詞供述本件訴訟上之待證事實－即受處分人有前開違
          規事實，本院由其上開供述已得有受處分人確有上開違規行為之心證，且
          於本件卷存證據資料內並無任何積極證據足以證明證人上開證述係屬虛偽
          ，亦無有足以令人顯信其證述為不可採之品性證據或前科證據存在，本院
          自不得僅以證人為本件開單告發受處分人之員警而全盤抹煞其在訴訟上所
          具有之原證人資格，而受處分人對前開證人之供述並無法舉出或請本院調
          查任何對其有利之證據資料，以使本院對證人所供述受處分人違規之事實
          產生任何合理之懷疑，是證人所述顯甚為客觀可採。況且雷射測速器測試
          結果亦應屬精確而可採信，則當日異議人所駕車輛行車速度確達每小時一
          二六公里，超出該路段每小時一百公里之最高速限，是以異議人所辯，為
          推諉卸責之詞，尚無足採信。
四、綜上所述，受處分人駕駛前開汽車確在前揭時、地超速行駛，而違反高速公路交
    通管制規則第五條第一項前段之管制規定。從而原處分機關依道路交通管理處罰
    條例第三十三條第一項、第六十三條第一項（漏引第一款）、違反道路交通管理
    事件統一裁罰基準表之規定，裁處受處分人罰鍰三千元，並記違規點數一點，並
    無違誤。本件異議為無理由，應予駁回。
據上論斷，依道路交通案件處理辦法第十九條，裁定如主文。
中      華      民      國      九十二      年    十一    月    二十七  日
                                臺灣臺北地方法院交通法庭
                                      法  官  趙  子  榮
右正本證明與原本無異。
如不服本裁定，應於裁定送達後五日內向本院提出抗告狀。
                                      書記官  林  鈴  芬
中      華      民      國      九十二      年    十二    月      二    日


司法院資訊處製作；財團法人民間司法改革基金會備份。
